臺灣高等法院民事裁定　　　　　　　　 100年度抗字第1107號
抗　告　人　鄭筑文
上列抗告人因與相對人周慧香間損害賠償等事件，對於中華民國
100年6月17日臺灣臺北地方法院99年度重訴字第917號裁定，提
起抗告，本院裁定如下：
    主  文
抗告駁回。
抗告費用新臺幣一千元由抗告人負擔。
    理  由
一、本件抗告意旨略以：原裁定泛稱民國100年5月19日命伊補繳
    裁判費之裁定已送達伊之受僱人云云，惟伊從未僱用任何人
    ，卷附送達回證亦未記載該收受者係受僱於何人，顯無從認
    定該命補繳裁判費之裁定已合法送達，原裁定遽行駁回伊之
    上訴，於法不合，爰聲請廢棄原裁定。
二、按提起民事第二審上訴，應依民事訴訟法第77條之16第1項
    、第77條之13規定繳納裁判費，此為必須具備之程式。又上
    訴不合程式或有其他不合法之情形而可以補正者，原第一審
    法院應定期間命其補正，如不於期間內補正，應以裁定駁回
    之，民事訴訟法第442條第2項定有明文。次按送達於應受送
    達人之住居所、事務所或營業所行之；送達於住居所、事務
    所或營業所不獲會晤應受送達人者，得將文書付與有辨別事
    理能力之同居人或受僱人；另訴訟代理人受送達之權限未受
    限制者，送達應向該代理人為之。但審判長認為必要時，得
    命送達於當事人本人，同法第136條第1項前段、第137條第1
    項、第132條分別定有明文。
三、經查：
  (一)本件原告周慧香對抗告人、葉海萍、曾景煌提起損害賠償訴
    訟，其所檢附之證據中，有抗告人及葉海萍為共同發票人簽
    發面額新臺幣（下同）550萬元之本票2張，發票人之地址均
    填載為「臺北市○○○路○段76號5樓之2（本票2張見原法院
    99年度司促字第13826號支付命令卷8、9頁），嗣抗告人、
    葉海萍於前揭訴訟中，所陳報之居所均為「臺北市○○○路
    ○段76號5樓之2」，甚至該2人所提出之委任蘇美玲律師為訴
    訟代理人之委任狀，該蘇律師之事務所記載同上地址，此有
    委任狀可參（見原法院卷28頁）。又抗告人及葉海萍於99年
    10月27日、同年12月8日、100年1月7日分別提出民事答辯(一)
    、(二)、(三)狀所記載之居所亦為「臺北市○○○路○段76號5樓
    之2」（見原法院卷38、69、78頁）。嗣原法院於100年4月
    13日宣示判決，該判決書記載抗告人、葉海萍2人之住所為
    「臺北市○○路○段119巷12號4樓」，居所為「臺北市○○
    ○路○段76號5樓之2」（該2人之戶籍謄本見前揭支付命令卷
    21、22頁、判決書見原法院卷109頁），抗告人及葉海萍於
    100年5月5日之民事聲明上訴狀，所陳報之住、居所仍為上
    開二地址（見原法院卷123頁），是抗告人之住所為臺北市
    ○○路○段119巷12號4樓，居所為臺北市○○○路○段76號5
    樓之2，洵堪認定。
  (二)抗告人對本件民事判決提起第二審上訴，未據繳納第二審裁
    判費83,175元，經原法院於100年5月19日以書面裁定限期命
    其於送達後5日內補正，該裁定於100年5月26日寄存送達予
    抗告人住所轄區之臺北市政府警察局中正第二分局南昌路派
    出所，逾10日生送達之效力；於同年5月23日送達於抗告人
    所陳報之上開居所，蓋有「葉海萍律師」收文章，抗告人與
    葉海萍之住居所均相同，是葉海萍為抗告人之同居人，該送
    達亦屬合法；同日並送達於抗告人所委任之訴訟代理人蘇美
    玲律師事務所，均有送達回執可參（送達回執見原法院卷12
    8至130頁），即已合法送達予抗告人。詎抗告人迄100年6月
    16日止仍未繳納第二審裁判費，亦有原法院答詢表足稽（見
    原法院卷131頁），是原法院認抗告人未依限繳納第二審裁
    判費，其上訴不合法，而裁定駁回其上訴，核無不合。抗告
    人指摘原法院補費裁定之送達不合法云云，殊無可取。本件
    抗告意旨指摘原裁定不當，求予廢棄，為無理由，應予駁回
    。
四、據上論結，本件抗告為無理由，爰裁定如主文。
中    華    民    國   100    年    8     月    16    日
                  民事第十六庭
                        審判長法  官  王聖惠
                              法  官  謝碧莉
                              法  官  呂淑玲
正本係照原本作成。
本裁定除以適用法規顯有錯誤為理由外，不得再抗告。如提起再
抗告，應於收受後10日內委任律師為代理人向本院提出再抗告狀
。並繳納再抗告費新台幣１千元。
中    華    民    國   100    年    8     月    16    日
                              書記官  明祖全